# 设定受益计划

提问人：zixun2022 时间：2022-10-21 01:23:55
陈老师您好;
在学习国际准则职工薪酬中（设定受益计划），对计划中有最低资金要求的，考虑资产上线及确认相关负债的说明，可以我不理解最低要求是如何规定的，在网上也没有找到相关的说明，请问陈老师最低资金要求是如何计算出来的，您手上有没有相关的资料

回答人：chenyiwei
实务中设定受益计划的会计处理在很大程度上是建立在精算结果的基础上的，而精算是另一个复杂的专业领域。就此问题，建议向精算专业人士去了解。